zh-TW: 保健與美容 > 個人保養 > 視力保健 > 隱形眼鏡保養用品: 隱形眼鏡旅行組; 隱形眼鏡盒; 隱形眼鏡處理工具; 隱形眼鏡藥水; 隱形眼鏡
fi: Terveys ja kauneus > Henkilökohtainen hygienia > Näön hoito > Piilolinssien hoito: Piilolinssien hoitosetit; Piilolinssikotelot; Piilolinssien käsittelyväline; Piilolinssinesteet; Piilolinssit
bg-BG: Здраве и красота > Лична грижа > Грижа за зрението > Грижа за контактни лещи: Комплекти за грижа за контактни лещи; Кутийки за контактни лещи; Инструменти за поставяне на контактни лещи; Разтвор за контактни лещи; Контактни лещи
ro-RO: Sănătate și frumusețe > Îngrijire personală > Îngrijirea vederii > Îngrijirea lentilelor de contact: Truse de îngrijire a lentilelor de contact; Recipiente pentru lentile de contact; Instrumente pentru manipularea lentilelor de contact; Soluție pentru lentile de contact; Lentile de contact
hu: Egészség és szépség > Személyes gondoskodás > Látásápolás > Kontaktlencse-ápolás: Kontaktlencseápoló készletek; Kontaktlencse-tokok; Kontaktlencse-kezelő eszközök; Kontaktlencse-megoldás; Kontaktlencsék
it: Salute e bellezza > Cura della persona > Cura della vista > Cura delle lenti a contatto: Kit per la cura delle lenti a contatto; Custodie per lenti a contatto; Strumenti per la manipolazione delle lenti a contatto; Soluzione per lenti a contatto; Lenti a contatto
pt-PT: Saúde e beleza > Cuidado pessoal > Cuidado ocular > Cuidado de lentes de contacto: Kits de cuidado de lentes de contacto; Estojos de lentes de contacto; Ferramentas de manuseamento de lentes de contacto; Soluções de lentes de contacto; Lentes de contacto
el: Υγεία & ομορφιά > Προσωπική φροντίδα > Φροντίδα όρασης > Φροντίδα φακών επαφής: Κιτ φροντίδας φακών επαφής; Θήκες φακών επαφής; Εργαλεία τοποθέτησης φακών; Λύσεις φακών επαφής; Φακοί επαφής
hr-HR: Zdravlje i ljepota > Osobna njega > Briga o vidu > Njega kontaktnih leća: Kompleti za njegu kontaktnih leća; Kutije za kontaktne leće; Alati za rukovanje kontaktnim lećama; Otopine za kontaktne leće; Kontaktne leće
pl: Zdrowie i uroda > Higiena osobista > Pielęgnacja oczu > Pielęgnacja szkieł kontaktowych: Zestawy do pielęgnacji szkieł kontaktowych; Pojemniki na szkła kontaktowe; Narzędzia do zakładania i zdejmowania soczewek kontaktowych; Płyny do szkieł kontaktowych; Szkła kontaktowe
vi: Sức khỏe và sắc đẹp > Sản phẩm chăm sóc cá nhân > Chăm sóc thị giác > Chăm sóc kính áp tròng: Bộ chăm sóc kính áp tròng; Hộp đựng kính áp tròng; Dụng cụ xử lý kính áp tròng; Nước rửa kính áp tròng; Kính áp tròng
en: Health & Beauty > Personal Care > Vision Care > Contact Lens Care: Contact Lens Care Kits; Contact Lens Cases; Contact Lens Handling Tools; Contact Lens Solution; Contact Lenses
de: Gesundheit & Schönheit > Körperpflege > Augenpflege > Kontaktlinsenpflege: Kontaktlinsen-Pflegesets; Kontaktlinsenbehälter; Handhabungswerkzeuge für Kontaktlinsen; Kontaktlinsenpflegemittel; Kontaktlinsen
nl: Gezondheid en persoonlijke verzorging > Persoonlijke verzorging > Oogzorg > Contactlensverzorging: Contactlensverzorgingssets; Doosjes voor contactlenzen; Contactlens handeling gereedschap; Contactlenzenvloeistof; Contactlenzen
pt-BR: Saúde e beleza > Cuidados pessoais > Cuidados com a visão > Cuidados com lentes de contato: Kit de cuidados para lentes de contato; Caixas para lentes de contato; Ferramentas de manuseio de lentes de contato; Soluções para lentes de contato; Lentes de contato
tr: Sağlık ve Güzellik > Kişisel Bakım > Göz Bakımı > Kontakt Lens Bakımı: Kontakt Lens Bakım Setleri; Kontakt Lens Kutuları; Kontakt Lens Kullanım Araçları; Kontakt Lens Solüsyonları; Kontakt Lensler
zh-CN: 保健/美容/卫生/护理 > 个人护理 > 视力保健 > 隐形眼镜护理用品: 隐形眼镜保养套装; 隐形眼镜盒; 隐形眼镜戴取工具; 隐形眼镜液; 隐形眼镜
fr: Santé et beauté > Hygiène personnelle > Soins des yeux > Entretien des lentilles de contact: Kits d’entretien pour lentilles de contact; Étuis pour lentilles de contact; Outils de manipulation des lentilles de contact; Solution pour lentilles de contact; Lentilles de contact
sv: Skönhet och hälsa > Personlig vård > Synvård > Kontaktlinsvård: Skötselkit för kontaktlinser; Behållare för kontaktlinser; Verktyg för hantering av kontaktlinser; Kontaktlinsvätska; Kontaktlinser
lt-LT: Sveikata ir grožis > Asmeninė priežiūra > Regos priežiūra > Kontaktinių lęšių priežiūra: Kontaktinių lęšių priežiūros rinkiniai; Kontaktinių lęšių dėklai; Kontaktinių lęšių tvarkymo įrankiai; Kontaktinių lęšių skystis; Kontaktiniai lęšiai
cs: Zdraví a krása > Osobní péče > Péče o zrak > Péče o kontaktní čočky: Sady péče o kontaktní čočky; Pouzdra na kontaktní čočky; Nástroje na manipulaci s kontaktními čočkami; Roztoky na kontaktní čočky; Kontaktní čočky
ja: 美容・健康 > 衛生日用品 > アイケア > コンタクトレンズケア用品: コンタクトレンズケアキット; コンタクトレンズケース; コンタクトレンズ取り扱いツール; コンタクトレンズ洗浄・保存液; コンタクトレンズ
es: Salud y belleza > Cuidado personal > Cuidado visual > Cuidado de las lentes de contacto: Kits de mantenimiento para lentes de contacto; Estuches para lentes de contacto; Herramientas de manipulación de lentes de contacto; Solución para lentes de contacto; Lentes de contacto
ko: 건강/미용 > 개인 미용/위생 용품 > 눈 관리 > 콘택트렌즈 관리: 콘택트렌즈 관리 키트; 콘택트렌즈 케이스; 콘택트렌즈 취급 도구; 콘택트렌즈 세척액; 콘택트렌즈
sl-SI: Zdravje in lepota > Osebna nega > Nega vida > Nega kontaktnih leč: Kompleti za nego kontaktnih leč; Etuiji za kontaktne leče; Pripomočki za rokovanje s kontaktnimi lečami; Tekočine za kontaktne leče; Kontaktne leče
sk-SK: Zdravie a krása > Osobná starostlivosť > Starostlivosť o zrak > Starostlivosť o kontaktné šošovky: Súpravy starostlivosti o kontaktné šošovky; Puzdrá na kontaktné šošovky; Nástroje na manipuláciu s kontaktnými šošovkami; Roztok na kontaktné šošovky; Kontaktné šošovky
ru: Красота и здоровье > Личная гигиена и уход за собой > Уход за зрением > Уход за контактными линзами: Наборы для ухода за контактными линзами; Контейнеры для контактных линз; Инструменты для обращения с контактными линзами; Растворы для контактных линз; Контактные линзы
th: สุขภาพและความงาม > ผลิตภัณฑ์ดูแลส่วนบุคคล > การดูแลการมองเห็น > อุปกรณ์ดูแลคอนแทคเลนส์: ชุดดูแลคอนแทคเลนส์; ที่ใส่คอนแทคเลนส์; อุปกรณ์ใส่คอนแทคเลนส์; โซลูชันสำหรับคอนแทคเลนส์; คอนแทคเลนส์
da: Sundhed og skønhed > Personlig pleje > Synspleje > Pleje af kontaktlinser: Kontaktlinsesæt; Etuier til kontaktlinser; Kontaktlinse-håndteringsværktøjer; Væske til kontaktlinser; Kontaktlinser
nb: Skjønnhet og helse > Personlig pleie > Synspleie > Kontaktlinsepleie: Pleiesett for kontaktlinser; Kontaktlinsebokser; Verktøy til håndtering av kontaktlinser; Kontaktlinsevæske; Kontaktlinser